最高法院刑事判決　　　　　　九十四年度台上字第二七０六號
　　上　訴　人　甲○○
　　　　　　　　　　　　號
上列上訴人因違反著作權法案件，不服台灣高等法院台中分院中
華民國九十三年十月二十一日第二審判決（九十三年度上訴字第
一一六一號，起訴案號：台灣台中地方法院檢察署九十二年度偵
字第一一三七一、一八一０四號），提起上訴，本院判決如下：
    主  文
上訴駁回。
    理  由
按刑事訴訟法第三百七十七條規定，上訴於第三審法院，非以判
決違背法令為理由，不得為之。是提起第三審上訴，應以原判決
違背法令為理由，係屬法定要件。且必須依據卷內資料為具體指
摘，並足據以辨認原判決已具備違背法令之形式，始屬相當。如
果上訴理由書狀並未依據卷內訴訟資料，具體指摘原判決不適用
何種法則或如何適用不當，或所指摘原判決違法情事，顯與法律
規定得為第三審上訴理由之違法情形，不相適合時，均應認其上
訴為違背法律上之程式，予以駁回。本件原判決撤銷第一審關於
上訴人部分之科刑判決，改判仍論上訴人以共同意圖銷售而擅自
以重製之方法侵害他人之著作財產權為常業罪，判處有期徒刑壹
年捌月，扣案如原判決附表三、附表四《含附表四之一》、附表
五《含附表五之一、附表五之二、附表五之三》所示之物，均宣
告沒收之。係依憑上訴人之自白，核與告訴人滾石國際音樂股份
有限公司代理人林松聖於原審調查、審理時之指述；共犯（第一
審、原審時之共同被告）黃明宗於警詢、檢察官偵查、第一審調
查、審理、原審調查、審理時供稱：伊有製造盜版光碟上之網版
，以每月新台幣（下同）三萬八千元代價受僱於上訴人為盜版光
碟上之印刷，並委外以每張一．五元之價格，為盜版光碟外包裝
紙張之印刷，自民國九十二年五月二十四日起，租用台中市北屯
區○○○○街七十五號為包裝處所，案發後伊曾協助警方至上訴
人之工廠去敲門，伊知道錯了等語，及共同被告古美貞、陳瓊惠
、黃素娟、謝魏少桃分於警詢、偵查、第一審之供陳相符（該四
人均供謂：是上訴人僱用伊等，以包裝光碟為工作內容，裝塑膠
盒０．五元，裝塑膠袋０．四元，去作之後知悉是盜版，承認渠
等均作包裝工作云云），並參酌扣案如原判決附表三、附表四《
含附表四之一》、附表五《含附表五之一、附表五之二、附表五
之三》等證物，及卷附經濟部公司執照、台北市政府營利事業登
記證、現場照片、被侵害影片之相關著作權證明文件、正版品封
面等證據資料，而為論斷，已詳敘其所憑之證據及認定之理由。
從形式上觀察．原判決並無違法之情形存在。上訴意旨略稱：因
伊前夫犯案入獄，公公中風住院，家中小孩無人照顧，必須負擔
家計及清償負債，只好接替前夫工作重操舊業，伊坦承認錯，希
望有機會予以緩刑或延後執行云云。惟查：緩刑之宣告，除應具
備刑法第七十四條所定條件外，並須有可認為以暫不執行刑罰為
適當之情形，始得為之，屬於法院得依職權自由裁量之事項，當
事人不得以原審未諭知緩刑指為違背法令。原判決已說明其於八
十、八十四年間分別因違反著作權法及詐欺案件，均判刑確定，
並執行完畢，其猶不知悔改，仍接手前夫從事盜版光碟片之重製
、販賣工作，且查獲盜版音樂、影音等光碟片之數量甚多，為害
鉅大，嚴重影響我國之國際聲譽，不宜緩刑之理由。且請求緩刑
，既不涉原判決違背法令之問題，自不得據為第三審上訴之適法
理由。至於延後執行，乃檢察官之職權，亦與法律規定得為第三
審上訴之理由不相適合。其上訴違背法律上之程式，應予駁回。
據上論結，應依刑事訴訟法第三百九十五條前段，判決如主文。
中　　華　　民　　國　九十四　年　　五　　月 　二十   日
                      最高法院刑事第七庭
                          審判長法官  林　增　福
                                法官  邵　燕　玲
                                法官  張　清　埤
                                法官  陳　世　雄
                                法官  陳　朱　貴
      本件正本證明與原本無異
                                      書  記  官
中　　華　　民　　國　九十四　年　　五　　月　二十五　日
                                                      v
